【裁判字號】    95,簡上,177
【裁判日期】    950516
【裁判案由】    妨害電腦使用罪
【裁判全文】
臺灣板橋地方法院刑事判決             95年度簡上字第177號
上  訴  人  甲○○
上列被告因妨害電腦使用罪案件，不服本院95年度簡字第710 號
中華民國95年2 月27日第一審判決（聲請案號：94年度偵字第
5880號），提起上訴，本院管轄之第二審合議庭判決如下：
    主  文
上訴駁回。
    事  實
一、甲○○與丙○○、賴炘棠均係台北縣土城國中 (下稱土城國
    中)之 教師。因土城國中提供予任職之教職員電子信箱，並
    將每個電子信箱之密碼預設為一二三四五六，復將載有每位
    教師之電子信箱帳號之教職員名冊刊登於土城國中學校網站
    網頁內，甲○○因而知悉丙○○及賴炘棠之信箱帳號及密碼
    。詎甲○○竟於民國九十三年十二月二十日，在其位於台北
    縣土城市○○路○段二九二巷十弄四號住處，利用電腦網際
    網路連線至土城國中之伺服器，無故輸入丙○○之帳號t013
    及預設的密碼一二三四五六與賴炘堂之帳號t005與預設密碼
    一二三四五六（甲○○涉嫌侵入賴炘棠電子信箱部分，未據
    賴炘堂提出告訴）後，進入丙○○及賴炘棠之前開電子信箱
    內，開啟土城國中家長會長許蒼林寄予丙○○、賴炘棠之信
    件，而無故取得前開信件及其附加檔案「土城國中親子班收
    支總表」等之電磁紀錄後，將之重製存於土城國中無人使用
    之帳號t159內（此部分土城國中於偵查中已撤回告訴），旋
    於同年月三十一日零時許，連續將前開所取得之電磁紀錄轉
    寄予土城國中校長朱清雅等人。嗣因朱清雅發現有人入侵土
    城國中電腦系統，報警處理，經警循線查獲，始悉上情。
二、案經丙○○告訴由台北縣政府警察局土城分局報告台灣板橋
    地方法院檢察署檢察官偵查後聲請簡易判決處刑。
    理  由
一、證據能力方面：
    按被告以外之人於審判外之陳述，雖不符同法第一百五十九
    條之一至第一百五十九條之四之規定，而經當事人於審判程
    序同意作為證據，法院審酌該言詞陳述或書面陳述作成時之
    情況，認為適當者，亦得為證據；當事人、代理人或辯護人
    於法院調查證據時，知有刑事訴訟法第一百五十九條第一項
    不得為證據之情形，而未於言詞辯論終結前聲明異議者，視
    為有前項之同意，刑事訴訟法第一百五十九條之五定有明文
    。後列所引被告以外之陳述及卷附台灣固網股份有限公司書
    函、電信使用者資料回覆單、土城國中伺服器日誌檔及電子
    郵件及附加檔等，固屬被告以外之人於審判外之陳述及書面
    陳述，惟經被告於審判程序同意作為證據，且迄至言詞辯論
    終結前檢察官及被告亦未聲明異議。本院審酌前開證據資料
    製作時之情況，尚查無違法不當及證明力明顯過低之瑕疵，
    亦認為以之作為證據為適當，故揆諸前開法律規定與說明，
    爰逕依刑事訴訟法第一百五十九條之五規定，認前揭證據資
    料均例外有證據能力。
二、認定事實之理由：
（一）訊之被告對前揭事實坦承不諱，核與告訴人丙○○指述及
      證人即土城國中校長朱清雅、證人即土城國中老師賴炘棠
      於警訊及偵查中所證及證人即土城國中老師乙○○於警訊
      、偵查及本院審理中所證情節相符，復有土城國中教職員
      名電腦列印本乙份、台灣固網有限公司之書函乙紙、電信
      使用者資料查詢回覆單乙紙、土城國中伺服器日誌檔乙份
      及前開電子郵件及附加檔案乙份在卷可資佐證。又查被告
      信箱帳號係t106，而告訴人丙○○信箱帳號係t013，二者
      帳號，並非相連之號碼，亦非如電腦鍵盤所排列之上下號
      碼，且被告所有之帳號三位數號碼無任何一位數號碼與告
      訴人號碼相同，被告如非故意，何以能連續三個號碼均輸
      入錯誤，且於第一次輸入錯誤帳號進入證人賴炘棠帳號t0
      05之電子信箱內觀看郵件後，復再輸入錯誤的帳號t013進
      入告訴人丙○○之電子信箱內，開啟電子郵件，並下載？
      參以證人賴炘堂之帳號係t005，有二個相同之數字「0」
      ，而被告帳號係t106，被告如何能按在同樣位置二次後，
      卻誤以為係不同數字，顯見被告係故意輸入他人之帳號及
      密碼甚為明確，是被告於本院之自白與前開補強證據，相
      互參證，應認其於本院審理中之自白與事實相符，堪予採
      信。綜此，本件事實明確，被告犯行應堪認定。
（二）核被告所為，係犯刑法第三百五十八條入侵他人電腦罪及
      同法第三百五十九條無故取得他人電腦之電磁紀錄罪，又
      被告所犯前開二罪間，有方法結果之牽連關係，應從一重
      之無故取得他人電腦之電磁紀錄罪處斷。至原起訴事實及
      原審認定之犯罪事實中有關被告於下載電子郵件之電磁紀
      錄後復有無故修改之情，惟此被告否認有修改之情，公訴
      人於本院審理中復當庭減縮此部分事實，本院就此無從再
      為審究，併此說明。原審以被告犯罪事證明確，依刑事訴
      訟法第四百四十九條第一項前段、第三項，刑法第三百五
      十八條、第三百五十九條、第五十五條、第四十一條第一
      項前段，罰金罰鍰提高標準條例第二條，並審酌被告之素
      無前科、智識程度、犯罪之動機、目的、手段及未與告訴
      人達成和解及其犯罪後態度等一切情狀，量處拘役拾日
      ，如易科罰金以三百元折算一日。其認事用法均無違誤，
      量刑亦甚妥適，應予維持。被告雖上訴稱其已向告訴人丙
      ○○致歉，且已深自悔悟，求為緩刑之宣告云云，惟告訴
      人丙○○及其告訴代理人林世慶均到院陳稱雖然被告曾向
      其道歉，惟就本件未見被告真誠悔悟，對因本案所受之委
      曲尚難釋懷等情，有本院審理筆錄在卷足憑，被告徒以其
      已告訴人道歉為由，求為緩刑之宣告，顯無理由，應予駁
      回。
據上論斷，應依刑事訴訟法第四百五十五條之一第一項、第三項
、第三百六十八條，判決如主文。
本案經檢察官侯名皇到庭執行職務。
中    華    民    國    95    年    5     月    16    日
                刑事第二庭  審判長法  官  李  釱  任
                                  法  官  徐  子  涵
                                  法  官  高  玉  舜
上列正本證明與原本無異。
不得上訴。
                                  書記官  陳  秀  慧
中    華    民    國    95    年    5     月    17    日
附錄本案論罪科刑法條：
中華民國刑法第358條
  無故輸入他人帳號密碼、破解使用電腦之保護措施或利用電腦系
  統之漏洞，而入侵他人之電腦或其相關設備者，處3年以下有期
  徒刑、拘役或科或併科10萬元以下罰金。
  中華民國刑法第359條
  無故取得、刪除或變更他人電腦或其相關設備之電磁紀錄，致生
  損害於公眾或他人者，處5年以下有期徒刑、拘役或科或併科20
  萬元以下罰金。電子遊戲場業管理條例第15條


司法院資訊處製作；財團法人民間司法改革基金會備份。
